【裁判字號】    99,易,29
【裁判日期】    990202
【裁判案由】    竊盜
【裁判全文】
臺灣苗栗地方法院宣示判決筆錄            99年度易字第29號
公  訴  人  臺灣苗栗地方法院檢察署檢察官
被      告  丙○○
被      告  戊○○
共同指定    本院公設辯護人 己○○
辯 護 人
上列被告因竊盜案件（起訴案號：98年度偵字第6720號），本院
於中華民國99年2 月2 日下午4 時許，在本院第5 法庭宣示判決
，出席職員如下：
                審判長法  官  柳章峰
                      書記官  陳采瑜
                      通  譯  顏子濱
法官起立朗讀判決主文、犯罪事實要旨、處罰條文、附記事項，
及告以上訴限制、期間並提出上訴狀之法院，且諭知記載其內容
：
一、主  文：
    丙○○竊盜，處有期徒刑肆月，如易科罰金，以新台幣壹仟
    元折算壹日。又共同竊盜，累犯，處有期徒刑肆月，如易科
    罰金，以新台幣壹仟元折算壹日。又共同竊盜，累犯，處有
    期徒刑肆月，如易科罰金，以新台幣壹仟元折算壹日。應執
    行有期徒刑拾月，如易科罰金，以新台幣壹仟元折算壹日。
    戊○○共同竊盜，累犯，處有期徒刑陸月，如易科罰金，以
    新台幣壹仟元折算壹日。又共同竊盜，累犯，處有期徒刑陸
    月，如易科罰金，以新台幣壹仟元折算壹日。應執行有期徒
    刑拾月，如易科罰金，以新台幣壹仟元折算壹日。
二、犯罪事實要旨：
（一）丙○○、戊○○有下列構成累犯之前科紀錄：
 （1）丙○○曾因竊盜案件，經本院於民國97年10月9 日以96年
      度易字第1094號判決，判處有期徒刑2 月，於97年11月10
      日確定，並於98年3 月12日易科罰金執行完畢。
 （2）戊○○曾因恐嚇取財案件，經台灣台中地方法院於95年
      12月25日以95年度易字第3637號判決，判處有期徒刑5 月
      ，於96年1 月29日確定；因公共危險案件，經本院於96
      年4 月11日以96年度苗交簡字第161 號判決，判處有期徒
      刑5 月，於96年5 月3 日確定。嗣上開案件，經減刑
      為2 月15日、2 月15日，並定應執行刑為有期徒刑4 月30
      日。因竊盜案件，經本院於96年7 月30日以96年度易字
      第574 號判決，各判處有期徒刑6 月，均減為有期徒刑3
      月，並定應執行刑為有期徒刑5 月，於96年8 月27日確定
      。因竊盜案件，經本院於96年8 月16日以96年度易字第
      699 號判決，各判處有期徒刑8 月，均減為有期徒刑4 月
      ，並定應執行刑為有期徒刑7 月，於96年9 月17日確定；
      嗣案件，經本院裁定應執行刑為有期徒刑11月確定。
      上開案件，經接續執行結果，均於97年8 月31日
      因縮刑期滿執行完畢。
（二）詎其2人均不知悔改，復有下列竊盜之犯行：
 （1）丙○○意圖為自己不法之所有，於98年1 月24日某時許，
      在苗栗縣西湖鄉○○村○道第二號高速公路橋下自行車道
      ，徒手竊取苗栗縣西湖鄉公所所有，由甲○○所管理之不
      銹鋼製路阻11支半（上面噴有西湖鄉公所字樣），得手後
      藏在其苗栗縣通霄鎮梅南里9 鄰梅南27號住處倉庫圍牆旁
      ，伺機出售（丙○○此部分之犯行未構成累犯）。
 （2）丙○○與戊○○共同基於意圖為自己不法所有之犯意聯絡
      ，於98年12月19日凌晨某時許，乘坐丙○○所駕駛之車號
      OJ─7968號自用小客車，前往苗栗縣通霄鎮內湖里17鄰內
      湖164 號，乙○○、丁○○置放工具之倉庫內（無故侵入
      建築物部分未據告訴），徒手竊取乙○○、丁○○所有之
      電線、發電機、電焊槍、風槍、電鋸、裸銅線等，得手後
      用上開自用小客車運回丙○○上開倉庫藏放，伺機變賣。
 （3）丙○○與戊○○又共同基於意圖為自己不法所有之犯意聯
      絡，於98年12月24日凌晨某時許，共同搭乘丙○○所有之
      車號OJ─7968號自用小客車，前往苗栗縣通霄鎮內湖里17
      鄰內湖164 號乙○○、丁○○之上開倉庫內（無故侵入建
      築物部分未據告訴），徒手竊取乙○○、丁○○所有之裸
      銅線、砂輪機、抽水馬達、電鋸等工具，得手後用上開自
      用小客車運回丙○○上開倉庫藏放，伺機變賣。
 （4）嗣苗栗縣警察局通霄分局烏眉派出所員警據報後，調閱路
      口監視器錄影畫面，發現上開自用小客車車主丙○○涉嫌
      重大，乃於98年12月24日下午2 時許，至丙○○上開倉庫
      察看，經丙○○同意入內搜索，當場扣得上開贓物（均已
      發還），丙○○則向警方供出另一共犯戊○○。
（三）案經乙○○訴由苗栗縣警察局通霄分局報請台灣苗栗地方
      法院檢察署檢察官偵查起訴。
三、處罰條文：
    刑法第320 條第1 項。
四、協商判決除有刑事訴訟法第455 條之4 第1 項第1 款於本訊
    問程序終結前，被告撤銷協商合意或檢察官撤回協商聲請者
    ；第2 款被告協商之意思非出於自由意志者；第4 款被告所
    犯之罪非第455 條之2 第1 項所定得以協商判決者；第6 款
    被告有其他較重之裁判上一罪之犯罪事實者；第7 款法院認
    應諭知免刑或免訴、不受理者情形之一，及違反同條第2 項
    「法院應於協商合意範圍內為判決；法院為協商判決所科之
    刑，以宣告緩刑或2 年以下有期徒刑、拘役或罰金為限」之
    規定者外，不得上訴。
五、如有前項得上訴之情形，若不服本件判決，得自收受判決筆
    錄送達之日起10日內，向本院提出上訴書狀，上訴於第二審
    法院。
中    華    民    國    99    年    2     月    2     日
                  台灣苗栗地方法院刑事第三庭
                            書記官  陳采瑜
                      審判長法  官  柳章峰
以上正本係照原本製作。
                            書記官  陳采瑜
中    華    民    國    99    年    2     月    2     日

司法院資訊處製作；財團法人民間司法改革基金會備份。
